cs: Číselný rozsah bingo: 1–25; 1–50; 1–75 (USA); 1–90 (UK/Evropa); Vlastní/variabilní; Jiné
ro-RO: Intervalul de numere de bingo: 1–25; 1–50; 1–75 (SUA); 1–90 (Marea Britanie/Europa); Personalizat/variabil; Altele
ko: 빙고 숫자 범위: 1–25; 1–50; 1–75(US); 1–90(UK/유럽); 사용자 지정/가변; 기타
it: Intervallo di numeri del Bingo: 1-25; 1-50; 1-75 (USA); 1-90 (Regno Unito/Europa); Personalizzato/variabile; Altro
th: ช่วงหมายเลขบิงโก: 1-25; 1-50; 1-75 (สหรัฐอเมริกา); 1-90 (สหราชอาณาจักร/ยุโรป); กำหนดเอง/แบบปรับเปลี่ยนได้; อื่นๆ
pt-BR: Intervalo de números do bingo: 1–25; 1–50; 1–75 (EUA); 1–90 (Reino Unido/Europa); Personalizado/variável; Outro
ja: ビンゴの数字範囲: 1〜25; 1〜50; 1〜75 (US); 1〜90 (UK / ヨーロッパ); カスタム / 可変; その他
sk-SK: Rozsah čísel pre bingo: 1 – 25; 1 – 50; 1 – 75 (USA); 1 – 90 (Spojené kráľovstvo/Európa); Vlastné/variabilné; Iné
hu: Bingószám-tartomány: 1–25; 1–50; 1–75 (USA); 1–90 (Egyesült Királyság / Európa); Egyedi / változó; Egyéb
es: Rango de números de bingo: 1-25; 1-50; 1-75 (EE. UU.); 1-90 (Reino Unido/Europa); Personalizado/variable; Otro
pl: Zakres numerów bingo: 1–25; 1–50; 1–75 (USA); 1–90 (UK/Europa); Niestandardowy/zmienny; Inny
pt-PT: Intervalo de números do bingo: 1 a 25; 1 a 50; 1 a 75 (EUA); 1 a 90 (Reino Unido/Europa); Personalizado/variável; Outros
zh-CN: 宾果号码范围: 1–25; 1–50; 1–75（美制）; 1–90（英制/欧制）; 自定义/可变; 其他
da: Bingo-talinterval: 1-25; 1-50; 1-75 (USA); 1-90 (Storbritannien/Europa); Brugerdefineret/variabel; Andet
en: Bingo number range: 1–25; 1–50; 1–75 (US); 1–90 (UK/Europe); Custom/variable; Other
nl: Bingo nummerbereik: 1–25; 1–50; 1–75 (VS); 1–90 (VK/Europa); Aangepast/variabel; Anders
nb: Bingo-nummerrekkevidde: 1–25; 1–50; 1–75 (USA); 1–90 (UK/Europa); Egendefinert/variabelt; Annet
el: Εύρος αριθμών μπίνγκο: 1–25; 1–50; 1–75 (ΗΠΑ); 1–90 (ΗΒ/Ευρώπη); Προσαρμοσμένο/μεταβλητό; Άλλο
ru: Диапазон номеров для бинго: 1–25; 1–50; 1–75 (США); 1–90 (Великобритания/Европа); Пользовательский/переменный; Другое
sv: Bingonummerintervall: 1–25; 1–50; 1–75 (US); 1–90 (UK/Europa); Anpassad/varierande; Övrigt
hr-HR: Raspon bingo brojeva: 1 – 25; 1 – 50; 1 – 75 (SAD); 1 – 90 (UK/Europa); Prilagođeno/promjenjivo; Ostalo
de: Zahlenbereich beim Bingo: 1–25; 1–50; 1–75 (US); 1–90 (UK/Europa); Benutzerdefiniert/variabel; Sonstige
fr: Série de numéros du bingo: 1–25; 1–50; 1–75 (US); 1–90 (UK/Europe); Personnalisée/variable; Autre
zh-TW: 賓果遊戲號碼範圍: 1–25; 1–50; 1–75 (美式); 1–90 (英/歐式); 自訂/變數; 其他
fi: Bingo-numeroalue: 1–25; 1–50; 1–75 (USA); 1–90 (UK/Eurooppa); Mukautettu/muuttuva; Muu
lt-LT: Bingo skaičių diapazonas: 1–25; 1–50; 1–75 (JAV); 1–90 (JK / Europa); Pasirinktinis / kintamas; Kita
sl-SI: Razpon števil za bingo: 1–25; 1–50; 1–75 (ZDA); 1–90 (VB/Evropa); Po meri/spremenljivo; Drugo
tr: Bingo sayı aralığı: 1–25; 1–50; 1–75 (ABD); 1–90 (Birleşik Krallık/Avrupa); Özel/değişken; Diğer
vi: Phạm vi số bingo: 1–25; 1–50; 1–75 (Hoa Kỳ); 1–90 (Anh/Châu Âu); Tùy chỉnh/biến đổi; Khác
bg-BG: Диапазон от числа за бинго: 1 – 25; 1 – 50; 1 – 75 (САЩ); 1 – 90 (Великобритания/Европа); Персонализиран/променлив; Други